臺灣高等法院臺南分院刑事裁定　　　　　 100年度抗字第67號
抗　告　人　李至正
選任辯護人　彭大勇　律師
　　　　　　林士龍　律師
上列抗告人因延長羈押案件，不服臺灣臺南地方法院100年1月
21日所為99年度訴字第1505號裁定，提起抗告，本院裁定如下：
    主  文
抗告駁回。
    理  由
一、抗告意旨略以：伊已坦承犯行，自不可能與其他共犯有何勾
    串之可能，且伊有固定住居所及親人，斷不可能會有逃亡之
    虞，原審裁定未審酌上開各情，遽予裁定延長羈押並禁止接
    見、通信，顯有未當，爰請求撤銷原審延長羈押及禁止接見
    、通信之裁定處分云云。
二、按被告經法官訊問後，認為犯罪嫌疑重大，而有下列情形之
    一，非予羈押，顯難進行追訴、審判或執行者，得羈押之︰
    (一)逃亡或有事實足認為有逃亡之虞者。(二)有事實足認為有湮
    滅、偽造、變造證據或勾串共犯或證人之虞者。(三)所犯為死
    刑、無期徒刑或最輕本刑為5年以上有期徒刑之罪者；而羈
    押被告，審判中不得逾3月，但有繼續羈押之必要者，得於
    期間未滿前，經法院依第101條之規定訊問被告後，以裁定
    延長之；延長羈押期間，審判中每次不得逾2月，如所犯最
    重本刑為10年以下有期徒刑以下之刑者，第一審、第二審以
    3次為限，第三審以1次為限；刑事訴訟法第101條第1項、第
    108條第1項前段及第5項分別定有明文。另所謂延長羈押，
    亦屬拘禁被告之強制處分，其目的在保全證據、確保刑事訴
    訟程序之進行及刑罰權之執行。是刑事被告經法官訊問後，
    究竟有無刑事訴訟法第101條第1項各款或第101條之1第1項
    各款所規定之情形，及應否依同法第108條之規定予以延長
    羈押，均屬事實問題，法院應按訴訟進行之程度、卷證資料
    及其他一切情事斟酌之。又依司法院釋字第665號解釋：「
    刑事訴訟法第101條第1項第3款規定，於被告犯該第3款規定
    之罪，犯罪嫌疑重大，且有相當理由認為逃亡、湮滅、偽造
    、變造證據或勾串共犯或證人之虞，非予羈押，顯難進行追
    訴、審判或執行者，得予羈押」等旨，係將該第3款以犯重
    罪作為羈押原因之規定，限縮在併存有逃亡或滅證之虞等羈
    押原因時，始得施予羈押；但亦同時肯認此等羈押原因之成
    立要件，並不必達到如第1款、第2款規定之須有「客觀事實
    」足認為有逃亡或滅證之虞的要求，而以具有「相當理由」
    為已足。所謂之「相當理由」，係指重罪羈押之發動，與同
    條第1、2款之規定，僅止程度判斷上之差異，並非本質有何
    不同，而在整體評價上，針對所有不利於被告之情狀，舉凡
    得以任何方式之調查，本乎刑事科學之經驗為綜合判斷，而
    足以使具有一般社會通念之人多數認為具有相當高蓋然性之
    可信度者即可，不以達到充分可信或確定程度為必要（最高
    法院98年度台抗字第668號裁定意旨參照）。
三、經查：被告因違反毒品危害防制條例案件，涉販賣第二、三
    級毒品罪，經原審訊問後，坦承販賣第二，三級毒品犯嫌，
    並經證人施承志、林耿旭、馮義平、黃宗誠等人於警詢及偵
    查中證述在卷，復有通訊監察譯文、指認犯罪嫌疑人紀錄表
    可供佐證，足認被告涉犯毒品危害防制條例第4條第2項、第
    3項之罪犯罪嫌疑重大，有事實足認其串供之虞；又其所犯
    均為最輕本刑5年以上有期徒刑之罪，有相當理由足認其有
    逃亡之虞，業經原審法院認定敘明在卷。被告雖於原審準備
    程序中坦承犯行，惟其對共同被告蔡芳子多所迴護，共同被
    告蔡芳子並未坦承犯行，而檢察官又聲請交互詰問被告，則
    被告容有可能再次翻供而與共同被告串供之可能。又被告雖
    辯稱其有固定住居所，且有親人，應不致於逃亡云云，然依
    證卷資料顯示，被告與吸毒者為伍，又染有施用毒品惡習，
    業經法院裁定觀實勒戒處分中，有處分執行指揮書可稽，是
    其於毒癮復發或友人慫恿之下，即有相當理由認其有逃亡之
    虞之情形；況被告販毒次數甚多，所涉犯販賣毒品之最輕本
    刑為5年以上有期徒刑之重罪，其將受重刑之諭知，日後逃
    匿以規避審判程序進行及刑罰執行之可能性甚高，則原裁定
    以被告觸犯販賣第二、三級毒品之重罪，併有相當理由足認
    有逃亡或及有事實可認其有與共同被告串供之虞，並審酌強
    制處分所採干預之方式及程度，與本案之重要性及保全證據
    等目的相當，該羈押強制處分手段與真實發現目的尚符比例
    原則，而裁處繼續羈押之強制處分，尚無違誤。又參酌被告
    販賣第二、三級毒品犯行，危害社會治安甚鉅，權衡國家刑
    事司法權之有效行使、社會秩序及公共利益、被告人身自由
    之私益及防禦權受限制之程度，認對被告維持羈押處分尚屬
    適當、必要，合乎比例原則。是本案之羈押原因尚未消滅，
    且依本案訴訟進度，仍有繼續羈押被告之必要。是原審認被
    告符合刑事訴訟法第101條第1項第2款、第3款規定之要件，
    且被告之羈押原因及羈押並禁止接見通信必要性皆仍存在，
    非予羈押並禁止接見通信，顯難進行審判程序，為延長羈押
    並禁止接見通信之裁定，經核尚屬妥適，無違反比例原則。
四、綜上，原法院認被告有刑事訴訟法第101條第1項第2款、第3
    款之法定羈押原因及羈押之必要性，裁定延長羈押，尚無不
    合。本件抗告為無理由，應予駁回。
五、據上論斷，應依刑事訴訟法412條，裁定如主文。
中    華    民    國   100    年    2     月    22    日
                  刑事第五庭    審判長法  官  楊明章
                                      法  官  蔡美美
                                      法  官  黃國永
以上正本證明與原本無異。
不得抗告。
                                      書記官  陳淑貞
中    華    民    國   100    年    2     月    22    日